sv: Integrerad möbelfunktioner: Bokhylla/hyllor; Skåp; Garderob; Skrivbord; Matbord; Lådor/förvaring under säng; LED-belysning; Ström-/USB-uttag; Soffa; TV-fäste/hylla; Övrigt
sl-SI: Integrirana funkcija pohištva: Knjižna omara/police; Omara; Omara/garderoba; Pisalna miza; Jedilna miza; Predali/shranjevanje pod posteljo; Osvetlitev LED; Vrata za napajanje/USB; Kavč; Nosilec/polica za televizor; Drugo
it: Funzione integrata degli arredi: Libreria/scaffali; Armadietto; Guardaroba/armadio; Scrivania; Tavolo da pranzo; Cassetti/vano contenitore sotto il letto; Illuminazione a LED; Prese di corrente/porte USB; Divano; Supporto/scaffale per TV; Altro
de: Integrierte Möbelfunktionen: Bücherregal/Regale; Schrank; Kleiderschrank/Garderobe; Schreibtisch; Esstisch; Schubladen/Stauraum unter dem Bett; LED-Beleuchtung; Strom-/USB-Anschlüsse; Sofa; TV-Halterung/Regal; Sonstige
da: Integreret møbelfunktion: Reol/hylder; Skab; Klædeskab/garderobe; Skrivebord; Spisebord; Skuffer/opbevaring under sengen; LED-belysning; Strøm-/USB-porte; Sofa; Tv-beslag/hylde; Andet
nl: Geïntegreerde meubel functie: Boekenkast/planken; Kast; Kledingkast/garderobe; Bureau; Eettafel; Lades/opbergruimte onder bed; Ledverlichting; Stroom-/usb-poorten; Bank; Tv-beugel/schap; Overige
zh-CN: 集成家具功能: 书柜/书架; 储物柜; 衣橱/衣柜; 书桌; 餐桌; 抽屉/床底储物空间; LED 照明; 电源/USB 端口; 沙发; 电视挂架/搁架; 其他
hu: Beépített bútorfunkciók: Könyvespolc/polcok; Szekrény; Gardrób/ruhásszekrény; Íróasztal; Étkezőasztal; Fiókok/ágy alatti tároló; LED-világítás; Táp-/USB-portok; Kanapé; TV-konzol/polc; Egyéb
fr: Fonction de mobilier intégrée: Bibliothèque/étagères; Meuble de rangement; Placard/penderie; Bureau; Table à manger; Tiroirs/rangement sous le lit; Éclairage LED; Ports d’alimentation/USB; Canapé; Support pour téléviseur/étagère; Autre
nb: Integrerte funksjoner: Bokhylle/hyller; Skap; Klesskap/garderobe; Skrivebord; Spisebord; Skuffer / oppbevaring under seng; LED-belysning; Strøm-/USB-porter; Sofa; TV-feste/-hylle; Annet
ro-RO: Funcție integrate ale mobilierului: Bibliotecă/rafturi; Dulap; Șifonier/dulap de haine; Birou; Masă; Sertare/depozitare sub pat; Iluminare LED; Porturi de alimentare/USB; Canapea; Suport/Raft pentru TV; Altele
pt-PT: Funções de mobiliário integrado: Estante/prateleiras; Armário; Roupeiro/guarda-roupa; Secretária; Mesa de jantar; Gavetas/arrumação debaixo da cama; Luminação LED; Portas de alimentação/USB; Sofá; Suporte/prateleira para TV; Outro
ru: Интегрированная мебельная функция: Книжный шкаф/полки; Шкафчик; Шкаф/гардероб; Письменный стол; Обеденный стол; Ящики/ниша для белья под кроватью; Светодиодная подсветка; Порты питания/USB; Диван; Крепление/полка для телевизора; Другое
es: Función de los muebles integrados: Librero/estantes; Gabinete; Armario/guardarropa; Escritorio; Mesa de comedor; Cajones/almacenamiento bajo la cama; Iluminación LED; Puertos de alimentación/USB; Sofá; Soporte/estante para TV; Otro
lt-LT: Integruota baldo funkcija: Knygų spinta / lentynos; Spintelė; Spinta / drabužinė; Rašomasis stalas; Valgomojo stalas; Stalčiai / daiktadėžė po lova; LED apšvietimas; Maitinimo / USB lizdai; Sofa; TV laikiklis / lentyna; Kita
hr-HR: Funkcija integriranog namještaja: Polica za knjige / police; Ormarić; Ormar/garderoba; Radni stol; Blagovaonski stol; Ladice / spremište ispod kreveta; LED rasvjeta; Utičnice / USB priključci; Sofa; Nosač za TV / polica; Ostalo
sk-SK: Integrovaná funkcia nábytku: Knižnica/police; Skrinka; Šatníková skriňa; Stôl; Jedálenský stôl; Zásuvky/úložný priestor pod posteľou; LED osvetlenie; Zásuvky/USB porty; Pohovka; Držiak/polica na TV; Iné
vi: Chức năng nội thất tích hợp: Tủ sách/Kệ để đồ; Tủ có ngăn; Tủ quần áo; Bàn làm việc; Bàn ăn; Ngăn kéo/không gian chứa đồ dưới gầm giường; Đèn LED; Cổng nguồn/USB; Ghế sô-pha; Giá đỡ/kệ để TV; Khác
el: Ενσωματωμένες λειτουργίες επίπλων: Βιβλιοθήκη/ράφια; Ντουλάπι; Ντουλάπα/γκαρνταρόμπα; Γραφείο; Τραπέζι τραπεζαρίας; Συρτάρια/αποθηκευτικός χώρος κάτω από το κρεβάτι; Φωτισμός LED; Θύρες τροφοδοσίας/USB; Καναπές; Βάση/ράφι τηλεόρασης; Άλλο
ja: 一体家具Functions: 本棚/棚; キャビネット; クローゼット/ワードローブ; デスク; ダイニングテーブル; 引き出し/ベッド下収納; LED照明; 電源/USBポート; ソファ; テレビマウント/棚; その他
pt-BR: Funções de mobiliário integrado: Estante/prateleiras; Armário; Closet/guarda-roupa; Mesa; Mesa de jantar; Gavetas/armazenamento embaixo da cama; Iluminação de LED; Portas de energia/USB; Sofá; Suporte/prateleira para TV; Outros
bg-BG: Интегрирана функция на мебелите: Библиотека/рафтове; Шкаф; Дрешник/гардероб; Бюро; Трапезна маса; Чекмеджета/място за съхранение под леглото; LED осветление; Захранващи/USB портове; Диван; Стойка/рафт за телевизор; Други
fi: Huonekalujen integroidut toiminnot: Kirjahylly/hyllyt; Kaappi; Vaatekaappi; Kirjoituspöytä; Ruokapöytä; Laatikot / sängynaluslaatikot; LED-valaistus; Virta-/USB-portit; Sohva; TV-teline/hylly; Muu
en: Integrated furniture function: Bookcase/shelves; Cabinet; Closet/wardrobe; Desk; Dining table; Drawers/under-bed storage; LED lighting; Power/USB ports; Sofa; TV mount/shelf; Other
cs: Funkce integrovaného nábytku: Knihovna/police; Skříňka; Šatní skříň; Pracovní stůl; Jídelní stůl; Zásuvky / úložný prostor pod postelí; LED osvětlení; Napájecí/USB porty; Pohovka; Držák/police na TV; Jiné
th: ฟังก์ชันเฟอร์นิเจอร์แบบบูรณาการ: ตู้หนังสือ/ชั้นวาง; ตู้; ตู้เสื้อผ้า; โต๊ะทำงาน; โต๊ะรับประทานอาหาร; ลิ้นชัก/ที่เก็บของใต้เตียง; ไฟ LED; พอร์ตจ่ายไฟ/USB; โซฟา; แท่นยึด/ชั้นวางทีวี; อื่นๆ
pl: Zintegrowana funkcja mebla: Biblioteczka / półki; Szafka; Szafa / garderoba; Biurko; Stół jadalniany; Szuflady / pojemnik pod łóżkiem; Oświetlenie LED; Gniazda zasilania / porty USB; Sofa; Uchwyt / półka na telewizor; Inne
tr: Mobilya entegre fonksiyonu: Kitaplık/raflar; Dolap; Gardırop/elbise dolabı; Çalışma masası; Yemek masası; Çekmeceler/yatak altı depolama; LED aydınlatma; Güç/USB bağlantı noktaları; Kanepe; TV askısı/rafı; Diğer
zh-TW: 整合家具功能: 書櫃/書架; 櫥櫃; 衣櫥/衣櫃; 書桌; 餐桌; 抽屜/床下收納; LED 照明; 電源/USB 連接埠; 沙發; 電視壁掛/層架; 其他
ko: 가구 내장 기능: 책장/선반; 캐비닛; 옷장; 책상; 식탁; 서랍/침대 밑 수납장; LED 조명; 전원/USB 포트; 소파; TV 마운트/선반; 기타